臺灣雲林地方法院刑事判決
110年度金訴字第69號
公  訴  人  臺灣雲林地方檢察署檢察官
被      告  黃懷德


上列被告因違反洗錢防制法等案件，經檢察官提起公訴（110年
度偵字第3637號、第3923號、第4424號），本院判決如下：
　　主    文
黃懷德所犯罪名及宣告刑，詳如附表一編號1至3「罪名及宣告刑
」欄所示。應執行有期徒刑捌月，併科罰金新臺幣肆萬元，罰金
如易服勞役，以新臺幣壹仟元折算壹日。 
    犯罪事實
一、黃懷德可預見提供金融機構帳戶予他人使用，並依照他人指
    示持金融機構帳戶之存摺、提款卡及密碼前往領取款項後交
    付，所提供之帳戶可能作為他人詐欺取財供被害人匯款之用
    ，依指示提款後交付他人更可能使贓款去向不明，仍不違背
    其本意，而與真實姓名、年籍不詳綽號「阿儒」之成年人共
    同意圖為自己不法之所有，基於詐欺取財及掩飾或隱匿詐欺
    所得去向之不確定故意之犯意聯絡，於民國109年10月間，
    以獲得一定金額之分紅，在雲林縣虎尾鎮崛頭里某處，將其
    所借用不知情之哥哥黃義文(經檢察官為不起訴處分)所有中
    華郵政公司虎尾郵局帳號00000000000000號帳戶（下稱本案
    郵局帳戶），及其不知情之大嫂方淑美所有合作金庫商業銀
    行虎尾分行帳號0000000000000號帳戶（下稱本案合庫帳戶
    ）之帳號，提供予「阿儒」匯入款項所用，「阿儒」並交付
    工作手機1支供黃懷德與其聯繫使用。迨「阿儒」取得上開
    帳戶資料後，分別於附表二所示時間，以附表二所示詐騙方
    法詐騙陳依錦、王姍鈴、陳乃甄，致其等信以為真陷於錯誤
    ，於附表二所示時間，匯款附表二所示金額至附表二所示帳
    戶。黃懷德復依「阿儒」之電話指示親自或商請方淑美，於
    附表二所示時間，提領附表二所示金額後，在雲林縣虎尾鎮
    崛頭里某處，將提領款項交付予「阿儒」，以此方式掩飾、
    隱匿詐欺所得去向，黃懷德則從中獲得新臺幣（下同）3萬
    元之分紅。嗣陳依錦、王姍鈴、陳乃甄發覺受騙，報警處理
    ，始悉上情。
二、案經陳依錦訴由臺南市政府警察局新營分局報告；王姍鈴、
    陳乃甄訴由雲林縣警察局虎尾分局報告臺灣雲林地方檢察署
    檢察官偵查起訴。
    理      由
壹、證據能力方面：
    按被告以外之人於審判外之言詞或書面陳述，除法律有規定
    者外，不得作為證據；被告以外之人於審判外之陳述，雖不
    符合刑事訴訟法第159條之1至第159條之4之規定，而經當事
    人於審判程序同意作為證據，法院審酌該言詞陳述或書面陳
    述作成時之情況，認為適當者，亦得為證據。當事人、代理
    人或辯護人於法院調查證據時，知有上開不得為證據之情形
    ，而未於言詞辯論終結前聲明異議者，視為有前項之同意，
    刑事訴訟法第159條第1項及第159條之5分別定有明文。本判
    決以下所引用被告黃懷德以外之人於審判外之言詞或書面供
    述證據，業經檢察官、被告於本院審理時均表示同意列為本
    案證據（見本院卷第53頁、第85頁）。本院審酌該等證據作
    成時之情狀，並無違法或不當等情形，認為以之作為本案之
    證據亦屬適當，且為證明本案犯罪事實所必要，依刑事訴訟
    法第159條之5規定，自有證據能力。
貳、實體方面：
一、認定犯罪事實所憑之證據及理由：
　　訊據被告固坦認有將本案郵局帳戶、本案合庫帳戶帳號提供
    「阿儒」，並依「阿儒」指示提領後，將款項交付「阿儒」
    之事實，惟矢口否認有何詐欺取財等犯行，辯稱：「阿儒」
    加我LINE，說要做網路博奕可以賺錢，那時候我剛好沒有工
    作，才想說做看看，我真的不知道是詐騙云云。經查：
　㈠被告將本案郵局帳戶、本案合庫帳戶之帳號提供「阿儒」，
    「阿儒」提供工作手機，嗣附表二所示告訴人陳依錦等人於
    附表二所示時間，遭人以附表二所示詐騙方法施用詐術，致
    陷於錯誤，依指示匯款後，被告再依指示，親自或商請方淑
    美，於附表二所示時間，前往提領附表二所示款項後，交付
    予「阿儒」，因此獲得3萬元之報酬等節，業據被告於警詢
    、偵訊及本院審理時坦認在卷（見警779卷第15頁至第19頁
    、警214卷第3頁至第5頁、偵4424卷第29頁、本院卷第51頁
    ），且有如附表二卷證出處欄所示證據可佐，此部分之事實
    ，首堪認定。
　㈡被告雖以前詞置辯，惟查：
　  按刑法上之故意，分為直接故意與間接故意。行為人對於構
    成犯罪之事實，明知並有意使其發生者，為直接故意；行為
    人對於構成犯罪之事實，預見其發生而其發生並不違背其本
    意者，為間接故意。又臺灣金融機構及其分支眾多，一般民
    眾均得自行向金融機構申請開立帳戶使用，並至各處提款機
    提領款項，極為便利，倘若款項來源正當，根本沒有必要使
    用他人帳戶或委請他人代為提領後轉交；尤以涉及高額款項
    之存、提及轉匯，即使自己不便辦理，為杜絕風險，也會交
    由關係緊密而有相當信賴基礎之人代為處理，自不可能委由
    陌生之第三人代為辦理。且近年來各式各樣之詐欺取財犯罪
    類型層出不窮，詐欺份子為逃避查緝，往往利用不詳之人頭
    帳戶，作為被害人匯入受騙款項之用，此乃屬常見之詐欺犯
    罪手法，迭經媒體廣為披載、報導，一般具有通常智識之人
    ，應可知悉託詞委託他人領取不詳帳戶之存摺、提款卡再行
    轉交者，多係藉此遂行不法行為，是以，苟非意在掩飾、隱
    匿真實身分及犯罪所得之去向，實無刻意委由陌生人代為提
    領存款之必要。查被告於警詢時供稱：於109年10月份左右
    ，一名陌生人「阿儒」忽然加我LINE，他向我遊說做網路博
    奕賺錢，並約在產業道路見面，見面時他要求我先把他的LI
    NE和相關紀錄刪除，接著交付手機1支給我使用，又叫我把
    戶頭帳號給他使用，如果有人匯款進去，我再提領出來交給
    他，我當時沒有想那麼多，單純覺得可以賺錢就相信他；之
    後有錢進到本案郵局帳戶、本案合庫帳戶，我就自己提領或
    請方淑美提領交給我，我再用工作手機聯絡「阿儒」相約見
    面交款，然後1個月總結金額再分紅，「阿儒」拿3萬元給我
    當分紅等語（見警214卷第3頁至第5頁）。是依被告上開所
    述，可知被告上開工作內容僅係提供帳戶帳號、提領及轉交
    帳戶內款項，即可因此獲得3萬元之報酬，此與其所付出勞
    力顯不相當，與一般工作薪資相較，亦顯然不成比例，足見
    「阿儒」係刻意以此手法規避檢警查緝其真實身分，以遂行
    非法行為，此參以被告供承不知道「阿儒」的真實身分，「
    阿儒」把工作手機收回去就聯絡不到「阿儒」即明。審以被
    告行為時為成年人、教育程度為國中肄業、16歲開始工作，
    曾從事六輕配管工作（本院卷第93頁），具有一定之智識程
    度及社會經驗，而非年幼無知或與社會長期隔絕之人，則就
    上開工作內容顯係違反常理，極可能係在從事類如領取、轉
    送詐欺所得款項等行徑，此為詐欺份子為遂行詐欺犯行分工
    之一環，卻僅為賺取報酬，即置犯罪風險於不顧，猶願聽從
    來路不明「阿儒」之指示，從事恐屬不法之領取詐欺贓款之
    行為，依上開情節以觀，被告為上開行為時，在受到金錢誘
    惑下，主觀上確有容任其行為將導致詐欺取財犯罪、洗錢罪
    發生之本意。被告辯稱不知道是詐騙云云，尚無可採。
  ㈢綜上，被告之辯解難以採信，是本案事證明確，被告犯行洵
    堪認定，應依法論科。
二、論罪科刑：
  ㈠按洗錢防制法於105年12月28日修正公布，並於106年6月28日
    生效施行（下稱新法），新法第14條第1項之一般洗錢罪，
    祇須有第2條各款所示行為之一，而以第3條規定之特定犯罪
    作為聯結即為已足。另過去實務認為，行為人對犯特定犯罪
    所得之財物或利益作直接使用或消費之處分行為，或僅將自
    己犯罪所得財物交予其他共同正犯，祇屬犯罪後處分贓物之
    行為，非本條例所規範之洗錢行為，惟依新法規定，倘行為
    人意圖掩飾或隱匿特定犯罪所得來源，而將特定犯罪所得直
    接消費處分，甚或交予其他共同正犯予以隱匿，或由共同正
    犯以虛假交易外觀掩飾不法金流移動，即難認僅單純犯罪後
    處分贓物之行為，應仍構成新法第2條第1或2款之洗錢行為
    （最高法院108年度台上字第2057、2425、2402號判決意旨
    參照）。本案告訴人等遭詐騙後，匯款至本案郵局帳戶、本
    案合庫帳戶，再由被告將該等帳戶內款項提領後交付，該詐
    欺之人藉此過程，先以被告提供之帳戶去除不法利得與前置
    詐欺犯罪間之聯結，再藉由被告提領現金之行為，切斷詐騙
    所得金流之去向、阻撓國家對詐欺犯罪所得之追查，自非僅
    係取得犯罪所得，而屬洗錢防制法第2條第2款之洗錢行為，
    被告智識正常、具社會經驗，對於他人不使用自己申辦之帳
    戶匯入金錢，反要透過被告提供之帳戶將不明來源款項匯入
    後再行提領之方式處理，應能認識所為乃在製造金流斷點，
    以避免款項遭查獲，是被告行為自成立同法第14條第1項之
    一般洗錢罪。
  ㈡按刑法關於正犯、幫助犯之區別，係以其主觀之犯意及客觀
    之犯行為標準，凡以自己犯罪之意思而參與犯罪，無論其所
    參與者是否犯罪構成要件之行為，皆為正犯，其以幫助他人
    犯罪之意思而參與犯罪，其所參與者，苟係犯罪構成要件之
    行為，亦為正犯。如以幫助他人犯罪之意思而參與犯罪，其
    所參與者又為犯罪構成要件以外之行為，則為從犯（最高法
    院95年度台上字第3886號判決意旨參照）。所謂參與犯罪構
    成要件以外之行為者，指其所參與者非直接構成某種犯罪事
    實之內容，而僅係助成其犯罪事實實現之行為而言，苟已參
    與構成某種犯罪事實之一部，即屬分擔實施犯罪之行為，雖
    僅以幫助他人犯罪之意思而參與，亦仍屬共同正犯（最高法
    院27年上字第1333號判決意旨參照）。經查，被告可預見提
    供帳戶給他人，讓不詳之第三人匯入來源不明之款項，該款
    項有可能是詐欺他人所得之贓款，且可預見將該不詳之第三
    人匯入來源不明之款項提領後交付該人，係完成詐欺份子取
    得贓款之最終目的，仍基於容任詐欺取財結果發生之意思，
    將不詳之第三人匯入來源不明之款項領出後並交付，則被告
    客觀上已參與實施詐欺取財、洗錢之構成要件行為，主觀上
    亦有不確定故意，而與該詐欺份子間存有分工之功能性支配
    關係，依上開說明，被告之行為，應評價為詐欺取財罪、洗
    錢罪之正犯，而非僅幫助犯。是核被告就附表二編號1至3所
    為，均係犯刑法第339條第1項之詐欺取財罪、洗錢防制法第
    14條第1項之一般洗錢罪。起訴書雖認被告之犯行構成詐欺
    取財罪及洗錢罪之幫助犯，但犯罪事實已清楚載明被告除提
    供本案郵局帳戶、本案合庫帳戶外，尚已實際擔任提領詐得
    款項之行為人，故被告非僅單純提供助力，而係實際參與詐
    欺、一般洗錢之構成要件行為，成立正犯，惟正犯與幫助犯
    ，其基本犯罪事實並無不同，僅犯罪之態樣有所不同，尚不
    生變更起訴法條之問題，亦經本院就此部分諭知被告所為係
    犯詐欺取財、一般洗錢罪之正犯（見本院卷第84頁），自不
    影響被告之防禦權。
  ㈢被告就附表二編號2所示部分，利用不知情之方淑美提領部分
    款項，為間接正犯。被告與「阿儒」間，就本案犯行有犯意
    聯絡及行為分擔，依刑法第28條規定，應論以共同正犯。又
    鑑於現今電信科技、變音技術及手機軟體功能發達，行騙者
    為掩飾身分，利用多種通訊軟體、交友軟體分飾多人予以行
    騙，非屬難事，且被告供稱其領完錢後，均係將款項交付予
    「阿儒」，全部過程只有與「阿儒」接觸（見本院卷第49頁
    ），是尚無法排除對附表所示告訴人等施以詐術之人，與被
    告聯繫指示交付帳戶與提款、交款之「阿儒」，有一人分飾
    多角之可能性，更遑論被告係於後端依照「阿儒」之指示提
    供帳戶、提領、交付款項之分擔情節，難認被告對使用本案
    郵局帳戶、本案合庫帳戶犯罪之人數是否達3人以上有所預
    見，則依罪疑惟輕原則，被告前開所為，尚不構成刑法第33
    9條之4第1項第2款三人以上共犯詐欺取財罪，附此敘明。
  ㈣被告於附表二編號1至3所示多次提領告訴人2人所匯入之詐欺
    不法款項，係分別基於單一之犯意，以數個提領之舉動接續
    進行，先後侵害同一被害人之財產法益，在時間、空間上有
    密切關係，依一般社會健全觀念，各行為之獨立性極為薄弱
    ，難以強行分開，在刑法評價上，以視為一個舉動之接續施
    行，合為包括之一行為予以評價，較為合理，應分別論以接
    續犯之一罪。被告所犯前揭詐欺取財及一般洗錢罪，屬一行
    為同時觸犯二罪名，為想像競合犯，皆應依刑法第55條規定
    從一重之一般洗錢罪論處。
  ㈤被告所為如附表二編號1至3所示犯行，被害人均不相同，所
    侵害法益有異，犯意各別，行為互殊，應予分論併罰。
  ㈥被告前因妨害公務等案件，經本院以108年度易字第406號判
    決判處應執行有期徒刑10月確定，於108年12月24日易科罰
    金執行完畢等情，有臺灣高等法院被告前案紀錄表1份在卷
    可查（見本院卷第104頁），是被告前受有期徒刑執行完畢
    後，5年內故意再犯本案有期徒刑以上之3罪，均為累犯。本
    院審酌被告所犯前案之罪質雖與本案不同，然其前案經判決
    確定並執行完畢後僅過1年即再犯本案3罪，足見其對於刑罰
    之反應能力較為薄弱，猶有矯正之必要性，認就本案適用刑
    法第47條累犯加重之規定，並無罪刑不相當之情事，爰依刑
    法第47條第1項規定，分別加重其刑。
  ㈦爰以行為人之責任為基礎，審酌被告有相當之社會工作經歷
    ，不思循正道取財，預見從事勞力與報酬顯不相當之提款工
    作，恐係參與詐欺犯罪行為，仍為一己私利，提供帳號且從
    事「車手」工作，助長詐欺犯罪，危害社會治安，欠缺尊重
    他人財產法益之守法觀念，非僅造成附表二所示告訴人3人
    財產損失，金額非微，更製造金流斷點，掩飾、隱匿詐欺犯
    罪不法所得去向，嚴重妨害金融市場及民生經濟，應嚴予非
    難，兼衡被告於本院審理時自陳國中肄業之教育程度，未婚
    、從事板模工、日薪1,200元（見本院卷第93頁）之經濟能
    力，及被告犯罪之動機、目的、手段、所獲利益，復念被告
    於本案犯罪結構中，係受「阿儒」之人指示提供帳戶、將款
    項提領後交付之涉案情節、參與程度，暨被告犯後雖否認犯
    罪，然與附表二所示告訴人3人皆調解成立，有本院調解筆
    錄3紙在卷可查（見本院卷第75頁至第79頁），業已給付告
    訴人陳依錦6萬元（見本院卷第109頁至第113頁），其餘分
    期付款之犯後態度等一切情狀，分別量處如附表一所示之刑
    ，並就併科罰金部分諭知易服勞役之折算標準。數罪併罰定
    應執行刑之裁量，應兼衡罪責相當及特別預防之刑罰目的，
    綜合考量行為人之人格及各罪間之關係，具體審酌各罪侵害
    法益之異同、對侵害法益之加重效應及時間、空間之密接程
    度，注意維持輕重罪間刑罰體系之平衡。其依刑法第51條第
    5款定執行刑者，宜注意刑罰邊際效應隨刑期而遞減及行為
    人所生痛苦程度隨刑期而遞增之情形，考量行為人復歸社會
    之可能性，妥適定執行刑。除不得違反刑法第51條之外部界
    限外，尤應體察法律規範本旨，謹守法律內部性界限，以達
    刑罰經濟及恤刑之目的。本院審酌被告犯附表二所示犯行，
    犯罪時間集中於109年12月至110年1月間，犯罪時間接近，
    雖侵害不同告訴人財產法益，然係出於相同之犯罪動機，侵
    害同一種類法益，足見數罪對法益侵害之加重效應不大，被
    告也有賠償之誠意，如以實質累加之方式定應執行刑，則處
    罰之刑度顯將超過其行為之不法內涵，而違反罪責原則，考
    量因生命有限，刑罰對被告造成之痛苦程度，係隨刑度增加
    而生加乘效果，而非以等比方式增加，是以隨罪數增加遞減
    其刑罰之方式，當足以評價被告行為之不法性，並就被告犯
    罪行為之不法與罪責程度、對被告施以矯正之必要性等情綜
    合判斷，定被告之應執行刑如主文所示，並就併科罰金部分
    諭知易服勞役之折算標準。又被告所犯幫助一般洗錢罪，非
    最重本刑5年以下有期徒刑之罪，依刑法第41條第1項規定之
    反面解釋，不得易科罰金，惟得依刑法第41條第3項、第8項
    規定，向檢察官聲請易服社會勞動，附此敘明。
三、沒收部分：
　㈠被告於本院審理時稱：本件「阿儒」一次給我3萬元報酬一節
    （見本院卷第92頁），固屬被告因本件犯罪所得之財物，然
    目前被告已給付告訴人陳依錦6萬元，其餘分期付款，則被
    告已履行賠償金額大於其犯罪所得，如對被告之犯罪所得再
    予宣告沒收，恐有過苛之虞，爰依刑法第38條之2第2項規定
    ，不予宣告沒收或追徵。
　㈡告訴人3人遭詐騙匯款後，雖由被告或商請方淑美提領，惟均
    由被告交付「阿儒」，並非被告收執所有，亦非在其實際掌
    控中，則被告就犯罪所收受、持有之財物本不具所有權及事
    實上處分權，自無從對其加以宣告沒收。
　㈢本案「阿儒」雖有交付被告工作手機1支作為聯繫提領、交付
    款項使用，惟被告供述：「阿儒」後來把工作手機收回去了
    等語（見本院卷第92頁），未據扣案，亦無證據證明為被告
    所有，爰不予宣告沒收。
據上論斷，應依刑事訴訟法第299條第1項前段，洗錢防制法第14
條第1項，刑法第11條前段、第28條、第339條第1項、第55條前
段、第47條第1項、第42條第3項前段、第51條第5款、第7款，刑
法施行法第1條之1第1項，判決如主文。
本案經檢察官柯木聯提起公訴，檢察官林豐正到庭執行職務。
中　　華　　民　　國　　110 　年　　11　　月　　30　　日
                  刑事第二庭  審判長法  官 王紹銘
                                    法  官 黃麗竹
                                    法  官 簡鈺昕
以上正本證明與原本無異。 　　　　　　　　　　　　　　　
如不服本判決應於收受送達後20日內向本院提出上訴書狀，並應
敘述具體理由；其未敘述上訴理由者，應於上訴期間屆滿後20日
內向本院補提理由書（均須按他造當事人之人數附繕本）「切勿
逕送上級法院」。
                                   書記官  林芳宜
中　　華　　民　　國　　110 　年　　11　　月　　30　　日
附錄本案論罪科刑法條全文：
中華民國刑法第339條
（普通詐欺罪）
意圖為自己或第三人不法之所有，以詐術使人將本人或第三人之
物交付者，處5年以下有期徒刑、拘役或科或併科50萬元以下罰
金。
以前項方法得財產上不法之利益或使第三人得之者，亦同。
前二項之未遂犯罰之。
洗錢防制法第14條
有第二條各款所列洗錢行為者，處7年以下有期徒刑，併科新臺
幣5百萬元以下罰金。
前項之未遂犯罰之。
前二項情形，不得科以超過其特定犯罪所定最重本刑之刑。
附表一：
編號 犯罪事實 罪名及宣告刑 1 附表二編號1 黃懷德共同犯洗錢防制法第十四條第一項之一般洗錢罪，累犯，處有期徒刑伍月，併科罰金新臺幣壹萬元，罰金如易服勞役，以新臺幣壹仟元折算壹日。  2 附表二編號2 黃懷德共同犯洗錢防制法第十四條第一項之一般洗錢罪，累犯，處有期徒刑陸月，併科罰金新臺幣參萬元，罰金如易服勞役，以新臺幣壹仟元折算壹日。  3 附表二編號3 黃懷德共同犯洗錢防制法第十四條第一項之一般洗錢罪，累犯，處有期徒刑肆月，併科罰金新臺幣壹萬元，罰金如易服勞役，以新臺幣壹仟元折算壹日。  
附表二：
編 號 告訴人 詐騙方法 ①匯款時間 ②匯款帳戶 ③匯款金額（新臺幣）  ①提領人 ②提領時間、金額（不含手續費) 卷證出處 １ 陳依錦 「阿儒」於109年11月10日以LINE暱稱「張家祥」向陳依錦誆稱投資比特幣很賺錢並可以教陳依錦操盤等語，致陳依錦不疑有他，而陷於錯誤，於右列時間轉帳匯款至右列帳戶。 ①109年12月18日下午5時27分許 ②本案郵局帳戶 ③10萬元 ①黃懷德 ②109年12月18日下午5時54分許、55分許，接續提領6萬元、4萬元  ⒈告訴人陳依錦警詢指訴（警779卷第3頁至第5頁） ⒉屏東縣政府警察局屏東分局民族派出所受理刑事案件報案三聯單、受理各類案件紀錄表各1份(警779卷第21頁、第23頁） ⒊內政部警政署反詐騙諮詢專線紀錄表1份（警779卷第27頁、第28頁） ⒋金融機構聯防機制通報單1紙(警779卷第29頁) ⒌LINE對話紀錄擷圖1份(警779卷第31頁至第88頁) ⒍本案郵局帳戶交易明細1紙（警779卷第93頁） ２ 王姍鈴 「阿儒」於109年12月中旬以交友軟體探探暱稱「宸」結識王姍鈴，並介紹LINE暱稱「張嘉祥」之人給王姍鈴認識。「張嘉祥」向王姍鈴介紹「KPCB」投資平臺並教王姍鈴操作等語，致王姍鈴不疑有他，而陷於錯誤，分別於右列時間匯款至右列帳戶。 ①109年12月29日下午3時48分許 ②本案郵局帳戶 ③10萬元 ①黃懷德 ②109年12月29日下午4時5分許、7分許，接續提領6萬元、4萬元 ⒈告訴人王姍鈴警詢指訴（警214卷第10頁正背面） ⒉內政部警政署反詐騙諮詢專線紀錄表1份（警214卷第20頁） ⒊新竹市警察局第三分局草湖派出所受理詐騙帳戶通報警示簡便格式表2份(警214卷第21頁、第22頁) ⒋金融機構聯防機制通報單2紙（警214卷第23頁、第24頁） ⒌LINE對話紀錄擷圖1份(警214卷第25頁至第29頁) ⒍合作金庫商業銀行虎尾分行110年4月1日合金虎尾字第1100000976號函暨開戶基本資料及本案合庫帳戶交易明細各1份(警214卷第12頁至第16頁) ⒎本案郵局帳戶客戶基本資料暨交易明細各2份（警214卷第17頁至第19頁、偵第3637號卷第27頁）    ①109年12月29日下午4時49分許 ②本案合庫帳戶 ③10萬元 ①方淑美 ②109年12月29日，接續提領3萬元、3萬元、3萬元、1萬元     ①109年12月30日下午3時5分許 ②本案郵局帳戶 ③10萬元 ①黃懷德 ②109年12月30日晚間6時47分許、48分許，接續提領6萬元、4萬元     ①109年12月30日下午3時8分許 ②本案合庫帳戶 ③10萬元 ①方淑美 ②109年12月30日，接續提領3萬元、3萬元、3萬元、1萬元     ①109年12月31日下午3時23分許 ②本案郵局帳戶 ③10萬元 ①黃懷德 ②109年12月31日下午5時44分許、45分許，接續提領6萬元、4萬元     ①110年1月5日凌晨0時2分許（起訴書誤載為1月8日，逕予更正) ②本案郵局帳戶 ③4萬元  ①黃懷德 ②110年1月5日凌晨2時13分許，提領4萬元  ３ 陳乃甄 「阿儒」於109年11月26日以交友軟體JD暱稱「言大元」結識陳乃甄，並介紹「張嘉祥」給陳乃甄認識，於同年12月5日，「張嘉祥」使用LINE要求陳乃甄註冊「技元資訊投資網站」並指示陳乃甄進行投資等語，致陳乃甄不疑有他，而陷於錯誤，分別於右列時間匯款至右列帳戶。 ①110年1月9日下午5時57分許 ②本案郵局帳戶 ③1萬9,300元 ①黃懷德 ②110年1月9日晚間7時26分、27分、34分許，接續提領2萬元、2萬元、9,000元 ⒈告訴人陳乃甄警詢指訴（警561卷第7頁至第10頁） ⒉匯款資料1份（警561卷第16頁至第19頁） ⒊LINE對話紀錄擷圖1份(警561卷第22頁至第27頁) ⒋新北市政府警察局中和分局中原派出所受理各類案件紀錄表、受理詐騙帳戶通報警示簡便格式表各1份(警561卷第29頁、第30頁) ⒌本案郵局帳戶客戶基本資料暨交易明細各1份（警214卷第17頁至第19頁）    ①110年1月9日晚間6時4分許 ②本案郵局帳戶 ③3萬元      ①110年1月9日晚間8時許 ②本案郵局帳戶 ③1萬9,600元 ①黃懷德 ②110年1月9日晚間8時2分許，提領1萬9,000元     ①110年1月9日晚間8時13分許 ②本案郵局帳戶 ③1,100元 ①黃懷德 ②110年1月11日中午12時36分許，提領1萬6,000元（含非本案詐騙之款項）